【裁判字號】    97,易,2646
【裁判日期】    980115
【裁判案由】    傷害等
【裁判全文】
臺灣臺北地方法院刑事判決              97年度易字第2646號
公  訴  人  臺灣臺北地方法院檢察署檢察官
被      告  乙○○
選任辯護人  張和怡律師
上列被告因傷害等案件，經檢察官提起公訴（97年度偵字第1866
號），本院判決如下：
    主  文
本件公訴不受理。
    理  由
一、公訴意旨略以：乙○○於民國96年11月4日凌晨3時前不詳時
    間，前往臺北市○○區○○路1段145號1樓「中國父餐廳」
    消費，明知該店員工甲○○並未同意碰觸身體，且亦知悉貿
    然碰觸異性身體部位，將有冒犯及違反意願之虞，竟意圖性
    騷擾，於同日凌晨3時許，在上址店內，見甲○○與友人聊
    天而不及抗拒之際，上前伸手摟抱甲○○之肩膀，經甲○○
    表示已違反其意願而出聲制止後，猶摟抱甲○○肩膀，並往
    下滑摸甲○○之背部、腰部，以此方式對甲○○行性騷擾得
    逞。甲○○因乙○○上開行為與乙○○生口角爭執，並欲離
    去現場，乙○○竟因此萌生傷害之不法犯意，尾隨甲○○出
    門後，將甲○○推倒在地，並以腳踹踢甲○○，致甲○○受
    有（一）右大腿挫傷瘀青2乘2公分、（二）右臀部挫傷瘀青
    3乘3公分、（三）左前臂挫傷瘀青1乘0.3公分、（四）右腰
    部挫傷紅腫2乘2公分、（五）左大腿擦傷兩處2乘1公分及3
    公分等傷勢。而認被告犯有性騷擾防治法第25條意圖性騷擾
    而擁抱、觸摸他人身體罪、刑法第277條第1項之傷害罪嫌。
二、按告訴乃論之罪，告訴人於第一審辯論終結前，得撤回其告
    訴，又告訴乃論之罪，其告訴經撤回者，應諭知不受理之判
    決，而不受理之判決，得不經言詞辯論為之，刑事訴訟法第
    238條第1項、第303條第3款及第307條分別定有明文。經查
    ：公訴人係認被告乙○○涉犯性騷擾防治法第25條意圖性騷
    擾而擁抱、觸摸他人身體罪、刑法第277條第1項之傷害罪嫌
    而提起公訴，而依刑法第287條前段、性騷擾防治法第25條
    第2項之規定，刑法第277條第1項之傷害罪及性騷擾防治法
    第25條意圖性騷擾而擁抱、觸摸他人身體罪為告訴乃論之罪
    ，茲據告訴人甲○○於第一審辯論終結前具狀撤回告訴，有
    撤回告訴狀1紙附卷可稽，揆諸上開說明，本件爰不經言詞
    辯論，逕行諭知不受理之判決。
據上論斷，應依刑事訴訟法第284條之1、第303條第3款、第307
條，判決如主文。
中    華    民    國    98    年    1     月    15    日
                 刑事第十四庭 法  官  沈君玲
上正本證明與原本無異。
如不服本判決應於收受送達後10日內向本院提出上訴書狀，並應
敘述具體理由；其未敘述上訴理由者，應於上訴期間屆滿後20日
內向本院補提理由書（圴須按他造當事人之人數附繕本）「切勿
逕送上級法院」。
                              書記官  劉麗英
中    華    民    國    98    年    1     月    15    日


司法院資訊處製作；財團法人民間司法改革基金會備份。
